【裁判字號】    97,訴,241
【裁判日期】    970611
【裁判案由】    違反槍砲彈藥刀械管制條例
【裁判全文】
臺灣苗栗地方法院刑事判決               97年度訴字第241號
公  訴  人  臺灣苗栗地方法院檢察署檢察官
被      告  甲○○
                    國民身分證.
指定辯護人  本院公設辯護人  乙○○
上列被告因違反槍砲彈藥刀械管制條例案件，經檢察官提起公訴
（96年度偵字第5529 號），本院判決如下：
    主  文
甲○○未經許可，持有空氣槍，處有期徒刑壹年捌月，併科罰金
新臺幣貳萬元，罰金如易服勞役，以新臺幣壹仟元折算壹日，緩
刑貳年。扣案之空氣槍壹枝（含高壓氣體鋼瓶壹個，槍枝管制編
號：0000000000號）沒收。
    事  實
一、甲○○明知可發射子彈具有殺傷力之槍枝，係槍砲彈藥刀械
    管制條例所列管之槍枝，非經主管機關許可，均不得持有。
    竟未經許可，而於民國91年間，在苗栗縣三義鄉與臺中縣交
    界處之某間模型店內，以新台幣（下同）1 萬5 千元之價格
    ，向不詳姓名年籍之人購買空氣槍1 支及鋁製小鋼珠若干顆
    ，甲○○並自斯時起未經許可而放置在苗栗縣三灣鄉大坪村
    5 鄰刀石坑5 號住處持有之。嗣於96年11月24日上午7 時25
    分許，為警持搜索票在上址扣得上開空氣槍1 支、高壓鋼瓶
    1 個、鋁製小鋼珠322 顆、鐵製小鋼珠471 顆等物，始查獲
    上情。
二、案經苗栗縣警察局竹南分局報請臺灣苗栗地方法院檢察署檢
    察官偵查起訴。
    理  由
一、本件訊據被告甲○○迭於偵查、審理時，對於上述犯罪事實
    坦承不諱。而扣案之空氣長槍經送鑑定之結果，依桃園縣政
    府警察局96年12月5日桃警鑑字第0960015379號槍彈鑑定書
    所附卷之槍彈測試紀錄表所載：單位面積動能分別達第1顆
    22.61、第2顆23.04、第3顆20.90焦耳／平方公分；而彈丸
    單位面積動能達20焦耳／平方公分即足以穿入人體皮肉層，
    是上開空氣長槍具有殺傷力，已甚明確。此外，復有扣案槍
    彈之照片、現場照片13張（參偵卷第16至17頁、第19頁、第
    34至35頁）及上述槍彈鑑定書1份（參偵卷第31至35頁），
    附卷可稽，足認其任意性自白與事實相符，事證明確，犯行
    堪已認定，應予依法論科。
二、核被告甲○○所為，係犯槍砲彈藥刀械管制條例第8條第4項
    之未經許可持有空氣槍罪。
三、次按「槍砲彈藥刀械管制條例第8 條第4 項，係將持有與寄
    藏手槍罪為分別之處罰規定，而寄藏與持有，均係將物置於
    自己實力支配之下，僅寄藏必先有他人之持有行為，而後始
    為之受寄代藏而已，故寄藏之受人委託代為保管，其保管之
    本身，亦屬持有，不過，此之持有係受寄之當然結果，雖不
    應另就持有予以論罪，然未經許可持有手槍，其持有之繼續
    ，為行為之繼續，亦即一經持有手槍，罪已成立，但其完結
    須繼續至持有行為終了時為止。則包括持有之寄藏手槍行為
    ，自亦為行為之繼續，其犯罪之完結須繼續至寄藏行為終了
    時為止」，此為最高法院93年度臺上字第2293號判決意旨可
    資參照。又持有槍砲為長時間之繼續，乃行為之繼續而非狀
    態之繼續，故如未受允准，持有軍用槍砲而無正當理由之行
    為持續長時間，於終止持有前，均在其犯罪行為實施中。其
    間法律縱有變更，其行為既繼續實施至新法施行以後，即與
    犯罪後法律有變更之情形不同，不生新舊法比較適用之問題
    ，最高法院75年度臺上字第3370號判決可資參照。是查本件
    犯罪時間雖在91年間至96年11月24日，而在刑法95年7月1日
    施行前後，惟依上開實務見解尚不生新舊刑法比較適用問題
    。
四、爰審酌被告前無犯罪紀錄，素行良好，有臺灣高等法院被告
    前案紀錄表在卷可憑，足見被告持有上開具殺傷力之空氣槍
    ，並非作為犯罪工具之用，而係自行射擊把玩，且其持有上
    開空氣槍之期間，並無以之從事不法行為，衡酌其情節尚堪
    憫恕，若依槍砲彈藥刀械管制條例第8條第4項規定，予以宣
    告法定最低度刑度3年之有期徒刑，猶嫌過重，應依刑法第
    59條規定，減輕其刑。爰審酌被告犯罪之動機、目的、手段
    、所生危害、犯後態度及檢察官之具體求刑等一切情狀，量
    處如主文所示之刑，並就罰金部分，依刑法第42條第3項前
    段之規定，諭知易服勞役之折算標準。又被告前無犯罪紀錄
    ，素行良好，已如前述，經此科刑教訓，應能知所警惕，而
    無再犯之虞，本院認其所受刑之宣告以暫不執行為適當，併
    依刑法第74條第1項第1款，宣告緩刑2 年，以啟自新。末查
    ，扣案空氣槍1 枝（含高壓氣體鋼瓶1個，槍枝管制編號：
    0000000000號），經鑑定的結果，具殺傷力，已如前述，屬
    違禁物，應依刑法第38條第1 項第1 款規定，宣告沒收。至
    扣案之小鋼珠則非違禁物，復非供被告犯罪所用之物，爰不
    予以宣告沒收，併予敘明。
據上論斷，應依刑事訴訟法第299 條第1 項前段，槍砲彈藥刀械
管制條例第8 條第4 項，刑法第11條前段、第42條第3 項前段、
第59條、第74條第1 項第1 款、第38條第1 項第1 款，判決如主
文。
本案經檢察官李基彰到庭執行職務。
中    華    民    國    97    年    6     月    11    日
                  刑事第三庭審判長  法  官  柳章峰
                                    法  官  林佩儒
                                    法  官  呂曾達
以上正本證明與原本無異。
如不服本判決，應於判決送達後10日內向本院提出上訴狀（應抄
附繕本），其未敘述上訴理由者，應於上訴期間屆滿後20日內補
提理由書狀於本院，上訴於臺灣高等法院臺中分院。告訴人或被
害人如對於本判決不服者，應具備理由請求檢察官上訴，其上訴
期間之計算係以檢察官收受判決正本之日期為準。
                                    書記官  許千士
中    華    民    國    97    年    6     月    12    日
附錄：
槍砲彈藥刀械管制條例第8條第4項。
槍砲彈藥刀械管制條例第8條
未經許可，製造、販賣或運輸鋼筆槍、瓦斯槍、麻醉槍、獵槍、
空氣槍或第4 條第1 項第1 款所定其他可發射金屬或子彈具有殺
傷力之各式槍砲者，處無期徒刑或5 年以上有期徒刑，併科新臺
幣1 千萬元以下罰金。
未經許可，轉讓、出租或出借前項所列槍枝者，處 5 年以上有期
徒刑，併科新臺幣 1 千萬元以下罰金。
意圖供自己或他人犯罪之用，而犯前二項之罪者，處無期徒刑或
 7 年以上有期徒刑，併科新臺幣 1 千萬元以下罰金。
未經許可，持有、寄藏或意圖販賣而陳列第 1 項所列槍枝者，處
 3 年以上10年以下有期徒刑，併科新臺幣700 萬元以下罰金。
第 1 項至第 3 項之未遂犯罰之。


司法院資訊處製作；財團法人民間司法改革基金會備份。
